【裁判字號】    97,交聲,107
【裁判日期】    970123
【裁判案由】    違反道路交通管理處罰條例聲明異議
【裁判全文】
臺灣臺北地方法院交通事件裁定         97年度交聲字第107號
原處分機關  交通部公路總局臺北區監理所蘆洲監理站
異  議  人
即受處分人  甲○○
上列異議人即受處分人因違反道路交通管理處罰條例案件，對交
通部公路總局臺北區監理所蘆洲監理站於中華民國九十七年一月
七日所為之處分（北監蘆字第裁四六─ＡＥＷ五二三二五四號）
，聲明異議，本院裁定如下：
    主  文
異議駁回。
    理  由
一、按汽車已領有號牌而未懸掛，處汽車所有人新臺幣（下同）
    三千六百元以上一萬八百元以下罰鍰，並禁止其行駛，牌照
    並吊銷之，道路交通管理處罰條例第十二條第一項第七款、
    第二項定有明文。而道路交通管理處罰條例所稱之汽車，依
    該條例第三條第八款規定，包括機器腳踏車在內。又機車駕
    駛人如機車已領有號牌而未懸掛，嗣為警逕行舉發，而在舉
    發通知單上所載之應到案日期前聽候裁決，經主管機關調查
    後仍認定其有上開違規行為者，依違反道路交通管理事件統
    一裁罰基準及處理細則第四十四條第一項及違反道路交通管
    理事件統一裁罰基準表之規定，需對該行為人處以五千四百
    元之罰鍰，並吊銷牌照。
二、本件異議人即受處分人甲○○於民國九十六年十二月九日十
    二時五十九分許，騎乘車牌號碼ＤＷ─三九號重型機車，行
    經臺北市○○○路○段與康定路口時，有領有號牌卻未懸掛
    於車前之情形，經臺北市政府警察局萬華分局康定路派出所
    警員張晉嘉以受處分人違反道路交通管理處罰條例第十二條
    第一項第七款規定，製作臺北市政府警察局舉發違反道路交
    通管理事件通知單（北市警交字第ＡＥＷ五二三二五四號）
    逕行舉發，並告知受處分人，嗣受處分人於應到案日（即九
    十六年十二月二十四日）前之九十六年十二月十日向原處分
    機關申訴，經原處分機關函請舉發機關即臺北市政府警察局
    萬華分局調查結果，仍認受處分人違規情形明確，故原處分
    機關即於九十七年一月七日製發北監蘆字第裁四六─ＡＥＷ
    五二三二五四號違反道路交通管理事件裁決書，依據道路交
    通管理處罰條例第十二條第一項第七款、第二項規定暨違反
    道路交通管理事件統一裁罰基準及處理細則相關規定，裁罰
    受處分人罰鍰五千四百元，並吊銷牌照。
三、受處分人聲明異議意旨略以：伊本來係按照法令將牌照黏貼
    於機車前方，但因不明原因在車輛行駛途中號牌遭吹落，伊
    因他人提醒將號牌撿回，但由於已掉落之號牌沾滿路面塵土
    導致黏著性喪失，無法固定，故伊將前方號牌收置於機車置
    物箱中，待返家後再補修重新黏貼，故係因號牌之設計不良
    ，導致脫落，伊並非惡意不懸掛號牌，警員應僅針對號牌污
    損開單處罰而已，是原處分實有違誤，應予撤銷云云。
四、經查：
（一）本件異議人即受處分人甲○○於九十六年十二月九日十二
      時五十九分許，騎乘車牌號碼ＤＷ─三九號重型機車，行
      經臺北市○○○路○段與康定路口時，有領有號牌卻未懸
      掛於車前之情形，經臺北市政府警察局萬華分局康定路派
      出所警員張晉嘉以受處分人違反道路交通管理處罰條例第
      十二條第一項第七款規定，製作臺北市政府警察局舉發違
      反道路交通管理事件通知單（北市警交字第ＡＥＷ五二三
      二五四號）逕行舉發等情，除為受處分人所不爭執外，並
      有上開舉發違反道路交通管理事件通知單一紙在卷可證，
      是受處分人確有已領有號牌卻未懸掛於車前之違規行為，
      堪以認定。
（二）又駕駛人駕車行駛於道路上前，本應先行檢視車輛狀態，
      使之得以於合乎法令及安全無虞之情況下行駛於道路上，
      其中自應包含將號牌妥適懸掛於規定位置，及使號牌在正
      常行駛之狀態下不至於掉落，況受處分人之車輛為排氣量
      五百九十九ＣＣ之重型機車，有查詢資料一紙在卷可證，
      較一般普通機車更得以高速行駛於道路上，受處分人更應
      特別注意號牌之固定，故受處分人辯稱係因號牌設計不良
      ，始於行駛途中因不明原因掉落，非得歸咎於伊云云，自
      非可採。
（三）綜上所述，本件受處分人確有前揭違規行為，原處分機關
      依道路交通管理處罰條例第十二條第一項第七款、第二項
      規定，於九十七年一月七日製發北監蘆字第裁四六─ＡＥ
      Ｗ五二三二五四號違反道路交通管理事件裁決書，裁處受
      處分人罰鍰五千四百元，並吊銷牌照，核無違誤，本件受
      處分人之異議為無理由，自應將其異議駁回。
據上論斷，應依道路交通案件處理辦法第十九條，裁定如主文。
中    華    民    國    97    年    1     月    23    日
                      交通法庭  法  官  劉素如
上正本證明與原本無異。
如不服本裁定，應於裁定送達後5 日內向本院提出抗告狀。
                                書記官  陳育君
中    華    民    國    97    年    1     月    23    日


司法院資訊處製作；財團法人民間司法改革基金會備份。
